臺灣基隆地方法院刑事判決              100年度訴字第425號
公  訴  人  臺灣基隆地方法院檢察署檢察官
被      告  江柏鈞
上列被告因違反毒品危害防制條例案件，經檢察官提起公訴（10
0 年度毒偵字第989 、1012號），並經本院合議庭裁定改行簡式
審判程序，判決如下：
    主  文
江柏鈞施用第一級毒品，共貳罪，各處有期徒刑柒月。又施用第
二級毒品，共貳罪，各處有期徒刑月。應執行有期徒刑壹年貳
月。
    犯罪事實及理由
一、犯罪事實：
    引用檢察官起訴書犯罪事實欄之記載（如附件）。
二、證據名稱：
    引用檢察官起訴書證據並所犯法條欄標題一證據清單之記載
    （如附件），另補充「被告江柏鈞於本院準備程序及審理時
    所為自白」。
三、量刑理由：
    審酌被告施用毒品本屬自戕行為，未對他人法益造成明顯而
    立即之危害，犯後坦承犯行，節省司法資源，態度良好，惟
    其已有因施用毒品受觀察勒戒、強制戒治處分及刑罰執行之
    紀錄（不構成累犯），最近一次施用第一、二級毒品案件，
    甫經本院以100 年度訴字第64號判決各處有期徒刑6 月、2
    月，定執行刑為有期徒刑7 月，復經臺灣高等法院以100 年
    度上訴字第1227號判決駁回上訴而確定，本案行為均係於該
    案第一審判決後、第二審判決前所犯，可見其意志力薄弱，
    未能徹底戒絕毒品，故仍有必要科以相當程度之刑罰，兼衡
    被告之前科素行，國中畢業學歷之智識程度，離婚、從事服
    務業之生活狀況等一切情狀，就其所犯4 罪，分別量處如主
    文所示之刑，並定其應執行之刑。
四、應適用之法條：
  (一)刑事訴訟法第273 條之1 第1 項、第299 條第1 項前段、第
    310 條之2 、第454 條。
  (二)毒品危害防制條例第10條第1 項、第2 項。
  (三)刑法第11條前段、第51條第5 款。
五、本判決書係依刑事訴訟法第310 條之2 準用同法第454 條第
    1 、2 項製作，僅記載當事人欄、主文、犯罪事實、證據名
    稱、應適用之法條，犯罪事實及證據部分並得引用檢察官起
    訴書之記載。
本案經檢察官李辛茹到庭執行職務。
中    華    民    國   100    年    8     月    24    日
                  刑事第二庭  法  官  羅貞元
以上正本證明與原本無異。
如不服本判決應於收受送達後10日內向本院提出上訴書狀，並應
敘述具體理由；其未敘述上訴理由者，應於上訴期間屆滿後20日
內向本院補提理由書(均須按他造當事人之人數附繕本)「切勿逕
送上級法院」。
中    華    民    國   100    年    8     月    24    日
                              書記官  陳虹
附錄論罪法條：
毒品危害防制條例第10條
施用第一級毒品者，處 6 月以上 5 年以下有期徒刑。
施用第二級毒品者，處 3 年以下有期徒刑。
附件：
臺灣基隆地方法院檢察署檢察官起訴書
                                   100年度毒偵字第989號
                                   100年度毒偵字第1012號
    被      告  江柏鈞  男  36歲（民國○○年○月○○日生）
                        住基隆市○○區○○路39號2樓
                        國民身分證統一編號：Ｚ000000000號
上列被告因違反毒品危害防制條例案件，業經偵查終結，認應提
起公訴，茲將犯罪事實及證據並所犯法條分敘如下：
        犯罪事實
一、江柏鈞前因施用毒品案件，經裁定送觀察、勒戒後，認無繼
    續施用毒品之傾向，於民國88年7月30日執行完畢釋放出所
    ，由本署檢察官以88年度偵字第4066號不起訴處分書為不起
    訴處分確定。復因施用毒品案件，經裁定送觀察、勒戒，認
    有繼續施用毒品之傾向，再送強制戒治後（89年12月2日期
    滿執行完畢），先後經臺灣基隆地方法院以88年度基簡字第
    1003號、臺灣高等法院以89年度上訴字第3211號判決各判處
    有期徒刑6月及7月確定，經臺灣高等法院定應執行刑有期徒
    刑1年，於90年11月29日縮短刑期執行完畢。又因施用毒品
    案件，經送強制戒治（業於98年6月16日期滿執行完畢），
    由本署檢察官以98年度戒毒偵字第27號為不起訴處分確定。
二、詎其猶不知悔改，分別基於施用第一級毒品海洛因及第二級
    毒品甲基安非他命之犯意，先後於100年3月24日下午1時許
    及同年4月2日下午1時許，在基隆市○○區○○路39號2樓，
    分別以注射針筒注射方式，施用海洛因各1次；並以玻璃球
    燒烤方式，施用甲基安非他命各1次。嗣分別於（一）100年
    3月24日下午5時30分許，在基隆市○○○路208巷，為警通
    知採尿送驗。（二）100年4月2日下午3時許，在基隆市○○
    ○路愛買商場前，因駕駛自小客車發生擦撞事故，經警到場
    處理後，通知江柏鈞採尿送驗，結果均呈嗎啡、可待因、安
    非他命及甲基安非他命之陽性反應，始悉上情。
三、案經基隆市警察局第二分局、第四分局報告偵辦。
        證據並所犯法條
一、證據名稱及待證事實
┌──┬──────────┬────────────┐
│編號│證據名稱            │待證事實                │
├──┼──────────┼────────────┤
│ 一 │被告江柏鈞於偵訊中之│坦承上揭施用海洛因及甲基│
│    │自白。              │安非他命之犯嫌。        │
├──┼──────────┼────────────┤
│ 二 │1.臺灣檢驗科技股份有│被告先後於100年3月24日下│
│    │  限公司100年4月13日│午5時59分及100年4月2日下│
│    │  、100年4月25日尿液│午5時20分為警採集尿液送 │
│    │  檢體濫用藥物檢驗報│驗，結果呈嗎啡、可待因、│
│    │  告2紙。           │安非他命及甲基安非他命陽│
│    │2.基隆市警察局第二分│性反應，證明被告確有施用│
│    │  局列管毒品人口尿液│海洛因及甲基安非他命之事│
│    │  檢體採集送驗紀錄表│實。                    │
│    │  2紙、採驗尿液通知 │                        │
│    │  書2紙。           │                        │
├──┼──────────┼────────────┤
│ 三 │1.刑案資料查註紀錄表│證明被告於88年7月30日觀 │
│    │  1份。             │察、勒戒執行完畢釋放後5 │
│    │2.全國施用毒品案件紀│年內，多次再犯施用毒品案│
│    │  錄表1份。         │件，為法院判決有罪確定後│
│    │3.法務部全國檢察官線│，再犯本件施用毒品案件之│
│    │  上查詢刑案人犯在監│事實。                  │
│    │  所最新資料報表1份 │                        │
│    │  。                │                        │
└──┴──────────┴────────────┘
二、核被告所為，係犯毒品危害防制條例第10條第1項之施用第
    一級毒品及同條第2項之施用第二級毒品罪嫌。其所犯上開
    各罪間，犯意各別，行為互殊，請予分論併罰。
三、依毒品危害防制條例第23條第2項、刑事訴訟法第251條第 1
    項提起公訴。
    此  致
臺灣基隆地方法院
中    華    民    國   100    年    5     月    31    日
                              檢  察  官  曾淑婷
本件正本證明與原本無異
中    華    民    國   100    年    6     月    3     日
                              書  記  官  雷丰綾
附錄本案所犯法條全文
毒品危害防制條例第10條
施用第一級毒品者，處6月以上5年以下有期徒刑。
施用第二級毒品者，處3年以下有期徒刑。